臺灣高等法院高雄分院刑事判決　　　　　九十一年度上訴字第一二四號
　　上　訴　人
　　即　被　告　甲○○
右上訴人因違反槍砲彈藥刀械管制條例案件，不服臺灣高雄地方法院九十年度訴字第
二五四三號，中華民國九十一年六月十二日第一審判決（起訴案號：臺灣高雄地方法
院檢察署九十年度偵字第一五三七九號）提起上訴，本院判決如左：
    主  文
原判決撤銷。
甲○○未經許可，持有魚槍，累犯，處有期徒刑肆月，如易科罰金以參佰元折算壹日
，扣案之魚槍壹支，沒收。又未經許可寄藏子彈，累犯，處有期徒刑肆月，如易科罰
金以參佰元折算壹日，併科罰金新台幣參萬元，罰金如易服勞役，以新台幣玖佰元即
銀元參佰元折算壹日，扣案之口徑九釐米制式子彈貳拾參顆及口徑零點二五吋制式子
彈貳拾顆，均沒收。應執行有期徒刑陸月，如易科罰金以參佰元折算壹日，併科罰金
新台幣參萬元，罰金如易服勞役，以新台幣玖佰元即銀元參佰元折算壹日，扣案之魚
槍壹支、口徑九釐米制式子彈貳拾參顆及口徑零點二五吋制式子彈貳拾顆，均沒收。
    事  實
一、甲○○曾於民國六十六年間，因竊盜案件，經原審法院判處有期徒刑一年二月確
    定，嗣於六十七年十月十七日執行完畢，復於八十二年間，因偽造文書案件，經
    台灣台南地方法院判處有期徒刑六月確定，嗣於八十三年九月九日執行完畢。詎
    甲○○仍不知警惕，先於七十年間某日，未經許可，向不詳姓名、年籍之人購買
    具有殺傷力之魚槍一支，作為其潛水時打魚之用，並將該支魚槍置放於高雄縣岡
    山鎮○○里○○○街十號住處而無故持有。甲○○復於八十七年間某日，受友人
    林志隆（另經台灣高雄地方法院檢察署檢察官為不起訴處分）委託代為保管其所
    攜來具有殺傷力之口徑九釐米制式子彈二十六顆（經鑑定試射三顆）及口徑零點
    二五吋制式子彈二十顆（上述子彈均係由吳鶴松「已死亡，另由台灣高雄地方法
    院檢察署檢察官為不起訴處分」於七十一、七十二年間在某地交付予林志隆保管
    ），甲○○同意後，亦將前揭子彈均藏放於前述住處內而未經許可寄藏子彈。嗣
    於九十年六月二十九日十七時許，為警在前揭住處當場查獲，並扣得前述魚槍一
    支、口徑九釐米制式子彈二十六顆及口徑零點二五吋制式子彈二十顆。
二、案經高雄縣警察局岡山分局報告台灣高雄地方法院檢察署檢察官偵查起訴。
    理  由
一、右揭事實，業據上訴人即被告甲○○於警訊、偵查及原審九十年十一月八日訊問
    時均坦白承認，核與證人林志隆於警訊、偵查及原審審理中均一致證稱前揭扣案
    之子彈確係伊交付予被告保管等情相符，復有前述扣案之魚槍一支、口徑九釐米
    制式子彈二十六顆及口徑零點二五吋制式子彈二十顆等在卷可資佐證，且前述扣
    案之槍枝及子彈經送鑑定結果，係認：「一、送鑑九Ｏ子彈二十六顆，經試射三
    顆，認均係口徑九釐米之制式子彈，送鑑時彈底具撞針孔痕跡，經實際試射，均
    可擊發，認均具殺傷力。二、送鑑點二五子彈二十顆，認均係口徑零點二五吋（
    六點三五釐米）之制式子彈，認均具殺傷力。三、送鑑魚槍一支（槍枝管制編號
    ：0000000000），認係市售魚槍，以橡皮彈力為發射動力，可發射隨
    附之金屬箭，認具殺傷力。」等語，此有內政部警政署刑事警察局鑑驗通知書一
    份（刑鑑字第一七八四八七號）在卷可憑，被告雖於本院辯稱：「魚槍係我當兵
    時買的一直放到現在，至於子彈則是林志隆放在我家，被警察查獲時我才知道有
    這些子彈，林志隆不是直接交給我保管。」云云，惟被告已於警訊、偵查及原審
    調查時均坦承前述犯行，復有前述證人林志隆之供述及扣案槍彈在卷可證，是被
    告前揭所辯，僅係事後卸責之詞，不足採信，本案事證明確，其有右揭未經許可
    持有魚槍及寄藏子彈之犯行，均應堪認定。
二、核被告所為，就持有前述魚槍一支部分，係犯槍砲彈藥刀械管制條例案件第九條
    第三項之未經許可，持有魚槍罪（公訴人雖論引被告涉犯有同條例第七條第四項
    及第十一條第四項之罪嫌，惟並未於犯罪事實欄中論述被告有何涉犯持有該法條
    所規定之制式槍械或其他可發射金屬或子彈具有殺傷力之槍械，是前揭法條應係
    公訴人贅引。），另就被告寄藏前述子彈總計四十六顆部分（經鑑定試射三顆）
    ，係犯同條例第十二條第四項之未經許可，寄藏子彈罪。其寄藏後之持有行為，
    為寄藏所吸收，不另論罪。被告所犯前揭二罪，其持有之犯罪時間相距甚遠，足
    見犯意各別，且被告所持有之違禁物，分別係魚槍及子彈，其犯行亦殊，是被告
    所犯上揭二罪，應予分論併罰。查被告曾於民國六十六年間，因竊盜案件，經原
    審判處有期徒刑一年二月確定，嗣於六十七年十月十七日執行完畢，復於八十二
    年間，因偽造文書案件，經台灣台南地方法院判處有期徒刑六月確定，嗣於八十
    三年九月九日執行完畢之事實，有台灣高等法院被告全國前案紀錄表一紙在卷可
    查，被告均係在受有期徒刑之執行完畢後，五年以內再犯前述有期徒刑以上之二
    罪，是被告所犯上揭二罪，均構成累犯，均應依法加重其刑。
三、原審據以論罪科刑，固非無見。但被告係受託將子彈藏放於自家，其行為係寄藏
    ，原審誤以持有論，自有未合；另被告所犯持有魚槍罪，最重本刑為六月以下有
    期徒刑，另所犯寄藏子彈罪，最重本刑為三年以下有期徒刑，原審以被告係累犯
    就前者量處有期徒刑八月，就後者量處有期徒刑四月，而未說明被告持有魚槍罪
    ，其有何較寄藏子彈為嚴重，不無輕罪重判之違誤，應有可議，被告上訴否認犯
    罪，固無足取，惟原判決既有可議，自應予以撤銷改判。爰審酌被告無故持有寄
    藏具有殺傷力之槍枝及子彈，有可能威脅他人之生命、身體及財產之安全，惟念
    及被告犯後已坦承犯行（被告雖於本院否認犯行，然並不影響被告前已坦承之事
    實），及被告持有槍枝及子彈之數量非多與其他一切情狀，分別量處如主文所示
    之刑，並分別就有期徒刑及罰金部分，諭知易科罰金、易服勞役之折算標準，併
    定其應執行刑。扣案之魚槍一支、口徑九釐米制式子彈二十六顆及口徑零點二五
    吋制式子彈二十顆等物，除其中口徑九釐米制式子彈三顆，因經試射鑑驗已不存
    在，無庸宣告沒收外，其餘前述槍枝及子彈均屬違禁物，均應依刑法第三十八條
    第一項第一款規定，宣告沒收。末查，槍砲彈藥刀械管制條例雖於九十年十一月
    十四日修正公布，並增訂第五條之一及第六條之一、刪除第十九條、第二十三條
    及第二十四條、修正第六條、第十條及第二十條等條文，惟前揭增訂、刪除或修
    正之條文，均與本案前述論罪法條無關，是並無新舊法比較問題，爰一併敘明。
四、公訴意旨另以：被告於八十七年間，除代林志隆保管前述子彈四十六顆外，另有
    保管瓦斯槍一支及瓦斯鋼瓶十支等物，而無故持有該瓦斯槍，嗣於前述時地為警
    查獲，並扣得該瓦斯槍一支及瓦斯鋼瓶十支，因認被告亦涉犯有槍砲彈藥刀械管
    制條例第八條第四項之未經許可持有瓦斯槍之罪嫌。惟查，該支扣案之瓦斯槍及
    瓦斯鋼瓶十支等物，經送鑑定結果，係認：「送鑑瓦斯槍一支（槍枝管制編號：
    0000000000號），實係市售玩具空氣長槍，以小型二氧化碳高壓鋼瓶
    內氣體為發射動力，經實際試射，其動能詳如隨附之槍彈測試紀錄表，另送鑑瓦
    斯鋼瓶十瓶，認均係小型二氧化碳高壓鋼瓶。」等語，此有前述內政部警政署刑
    事警察局鑑驗通知書一份（刑鑑字第一七八四八七號）在卷可憑，是該瓦斯鋼瓶
    十支均係供該支瓦斯槍作為發射動力之用，而該支瓦斯槍經試射結果，其單位面
    積之動能係每平方公分為十一焦耳，經前述鑑定單位對活豬做射擊測試結果，彈
    丸單位面積動能達每平方公分二十四焦耳時，即足以穿入豬隻皮肉層，而依據日
    本科學警察研究所之研究結果，彈丸單位面積動能如達每平方公分二十焦耳時，
    則足以穿入人體皮肉層（以上數據，均見卷附之槍彈測試紀錄表），是從前揭研
    究數據可知，本案瓦斯槍經試射結果，其單位面積之動能僅達每平方公分十一焦
    耳，並無法穿入人體皮肉層，而所謂殺傷力之標準，係在最具威力的適當距離下
    ，以彈丸可穿入人體皮肉層之動能為基準（參見司法院秘書長八一、六、一一秘
    台廳二字第Ｏ六九八五號函示），是依前述試射結果，前揭扣案之瓦斯槍難認已
    具有殺傷力，而該支瓦斯槍無殺傷力，自無觸犯前述槍砲彈藥刀械管制條例第八
    條第四項之未經許可持有瓦斯槍之犯行可言，此外，復查無其他積極證據足認被
    告有公訴人所指前述未經許可持有瓦斯槍之犯行，惟公訴意旨認此部分與前述論
    罪科刑之被告未經許可持有子彈罪間，有想像競合犯之裁判上一罪關係，本院爰
    不另為無罪之諭知，併此敘明。
據上論斷，應依刑事訴訟法第三百六十九條第一項前段、第三百六十四條、第二百九
十九條第一項前段，槍砲彈藥刀械管制條例第九條第三項、第十二條第四項，刑法第
十一條、第四十七條、第四十一條第一項、第四十二條第二項、第五十一條第五款、
第三十八條第一項第一款，罰金罰鍰提高標準條例第二條，現行法規所定貨幣單位折
算新台幣條例第二條，判決如主文。
本案經檢察官王登榮到庭執行職務。
中    華    民    國     九十一     年       八       月      十三      日
                              臺灣高等法院高雄分院刑事第九庭
                                  審判長法官  張明松
                                        法官  任森銓
                                        法官  江泰章
右正本證明與原本無異。
不得上訴。
                                      書記官  郭榮芳
中    華    民    國     九十一     年       八       月      十五      日
附錄：本判決論罪科刑法條：
槍砲彈藥刀械管制條例第九條第三項：
未經許可，持有，寄藏或意圖販賣而陳列魚槍者，處六月以下有期徒刑、拘役或新臺
幣五十萬元以下罰金。
槍砲彈藥刀械管制條例第十二條第四項：
未經許可，持有、寄藏或意圖販賣而陳列子彈者，處五年以下有期徒刑，併科新臺幣
三百萬元以下罰金。
                                                                 Ａ
